臺灣桃園地方法院刑事判決
111年度原簡上字第43號
上  訴  人  臺灣桃園地方檢察署檢察官 
被      告  周碩奕


            范志祥


上列上訴人因被告傷害案件，不服本院中華民國111年5月11日所
為111年度審原簡字第24號第一審刑事簡易判決（起訴書案號：
臺灣桃園地方檢察署110年度偵字第17927號），提起上訴，本院
管轄之第二審合議庭判決如下：
    主  文
原判決關於周碩奕所處之刑部分撤銷。   
周碩奕共同犯傷害罪，處拘役伍拾玖日，如易科罰金，以新臺幣
壹仟元折算壹日。　
范志祥部分上訴駁回。　
　　事實及理由
壹、程序部分
一、上訴得明示僅就判決之刑、沒收或保安處分一部為之，此規
    定於對簡易判決上訴時，準用之，刑事訴訟法第348條第3項
    、第455條之1分別定有明文。此乃基於尊重當事人設定攻防
    之範圍，並減輕上訴審審理之負擔，容許上訴權人僅針對刑
    、沒收或保安處分一部提起上訴，其未表明上訴之認定犯罪
    事實部分，則不在第二審之審判範圍。本案檢察官於上訴書
    僅就原判決量刑部分提起上訴（本院二審卷第17至18頁），
    是本院第二審乃就原判決關於被告之刑部分為審理，犯罪事
    實部分非屬本院第二審審判之範圍，合先敘明。
二、又被告於第二審經合法傳喚，無正當之理由不到庭者，得不
    待其陳述，逕行判決；對簡易判決處刑不服而上訴者，準用
    上開規定，刑事訴訟法第371條、第455條之1第3項分別定有
    明文。本案被告范志祥經本院合法傳喚後，無正當理由未到
    庭，爰不待其陳述逕為一造辯論判決。
貳、實體部分
一、本案經本院合議庭審理結果，認原審簡易判決除被告周碩奕
    部分之量刑外，就被告范志祥部分，以其犯刑法第277條第1
    項之傷害罪，判處拘役55日，並諭知以新臺幣（下同）1000
    元折算1日為易科罰金之折算標準，認事用法及量刑均無不
    當，應予維持，並引用原審簡易判決書記載之事實、證據及
    理由（如附件）。
二、檢察官上訴意旨略以：被告周碩奕僅因與告訴人間之嫌隙糾
    紛，即夥同被告范志祥、簡柏佑共同徒手毆打告訴人，被告
    周碩奕不法程度應高於被告范志祥、簡柏佑，原審未區分渠
    等涉案情節及不法內涵，均判處相同之刑，與比例原則、平
    等原則及罪刑相當原則有違等語。
三、撤銷原判決部分（即關於被告周碩奕所處之刑部分）：　
  ㈠原審認被告周碩奕犯行明確，而予論罪科刑，固非無見。惟
    刑法上之共同正犯，雖應就全部犯罪結果負其責任，但科刑
    時仍應審酌刑法第57條各款情狀，為各被告量刑輕重之標準
    ，並非科以同一之刑；又刑之量定，固為實體法上賦予法院
    得為自由裁量之事項，但此項職權之行使，並非得恣意為之
    ，仍應受比例原則、平等原則及罪刑相當原則之支配，且應
    以行為人之責任為基礎，審酌刑法第57條所列各款應注意之
    事項及一切情狀為之，使輕重得宜，罰當其罪，以符合法律
    授權之目的。
  ㈡經查，被告周碩奕、范志祥及簡柏佑共同傷害告訴人，雖應
    就全部犯罪結果負其責任，惟本案紛爭，係肇因被告周碩奕
    不滿其女友之前男友即告訴人陳建邦，依卷內事證，尚難認
    同被告周碩奕前去之人，與告訴人間有何怨隙，倘非被告周
    碩奕之吆喝，與之同行之人要無出手毆打告訴人之理，況衡
    之常情，倘若被告憑一己之力，即可以獨自以暴力與告訴人
    相抗，實無集結多人鬥毆之必要，由此在在顯示被告逞多人
    之力橫行暴力、無視刑律之態度，其與共犯間之惡性亦有不
    同，基於行為人責任，量刑基礎即難認毫無差別，乃原判決
    未予區別，就被告周碩奕與其餘被告均科以相同之刑，即有
    失衡平而有罪責不相當之情，爰參酌被告周碩奕僅因不滿告
    訴人，即逞兇鬥狠，糾同他人徒手毆打告訴人，致告訴人受
    有傷害，且事發迄今已將近1年，絲毫未見有何願意面對自
    身錯誤、賠償告訴人身心損害之舉，實應予非難，原判決量
    處拘役55日，實屬過輕，檢察官前揭上訴意旨，為有理由，
    應由本院將原判決關於被告周碩奕所處之刑部分撤銷，另為
    適法判決。
  ㈢茲以行為人之責任為基礎，本院審酌被告周碩奕於案發時已
    成年，並非年少欠缺智慮之人，竟未能自我節制，而邀集他
    人共同毆打告訴人，致告訴人受有身心傷害，顯見其無視國
    家法令，欠缺尊重他人身體及人性尊嚴之觀念，實值非難；
    惟念其犯罪後坦承犯行之態度，復衡酌其自承之智識程度、
    職業、家庭經濟等生活狀況，暨其犯罪動機、目的、情節、
    手段、告訴人所受身心傷害等一切情狀，爰量處如主文所示
    之刑，並諭知如易科罰金之折算標準，以資懲儆。
四、上訴駁回部分（即被告范志祥部分）：
　　法官於有罪判決如何量處罪刑，甚或是否宣告緩刑，均為實
    體法賦予審理法官裁量之刑罰權事項，法官行使此項裁量權
    ，自得依據個案情節，參酌刑法第57條所定各款犯罪情狀之
    規定，於法定刑度內量處被告罪刑；除有逾越該罪法定刑或
    法定要件，或未能符合法規範體系及目的，或未遵守一般經
    驗及論理法則，或顯然逾越裁量，或濫用裁量等違法情事之
    外，自不得任意指摘其量刑違法。檢察官雖以前詞提起上訴
    ，惟原審關於被告范志祥科刑部分，係以行為人責任為基礎
    ，審酌刑法第57條各款所列情狀，於法定刑度之內為量定，
    客觀上並無明顯濫權之情形，亦未違反比例原則，是檢察官
    就被告范志祥量刑部分提起上訴，核無理由，應予駁回。
五、被告范志祥經合法傳喚無正當理由，未於審判期日到庭，爰
    依刑事訴訟法第455條之1第1項、第3項準用同法第371條規
    定，不待其陳述，逕行判決。
據上論斷，應依刑事訴訟法第455條之1第1項、第3項、第369條
第1項前段、第364條、第299條第1項前段、第368條、第371條、
第373條，判決如主文。
本案經檢察官林弘捷提起公訴，檢察官林欣怡提起上訴，檢察官
王珽顥到庭執行職務。
中    華    民    國    111   年    11    月     30   日
                  刑事第十一庭  審判長法  官  潘政宏
                                      法  官  林育駿
                                      法  官  蔡旻穎　　
以上正本證明與原本無異。
不得上訴。
　　　　　　　　　　　　　　　        書記官　黃瓊儀　　
中　　華　　民　　國　　111 　年　　11　　月　　30　　日
附件：
臺灣桃園地方法院刑事簡易判決
                                   111年度審原簡字第24號
公　訴　人　臺灣桃園地方檢察署檢察官
被　　　告　周碩奕　男（民國00年0月00日生）
                    身分證統一編號：Z000000000號
                    住○○市○鎮區○○路000巷00弄00號   
            范志祥　男（民國00年0月0日生）
                    身分證統一編號：Z000000000號
                    住○○市○鎮區○○路000巷00弄0號
            簡柏佑　男（民國00年0月00日生）
                    身分證統一編號：Z000000000號
                    住○○市○鎮區○○路○段000巷0弄00號
                      2樓之2
上  一  人
指定辯護人  本院公設辯護人廖彥傑
上列被告等因傷害案件，經檢察官提起公訴（110 年度偵字第17
927 號），本院受理後（110 年度審原訴字第99號），經被告自
白犯罪，合議庭裁定改以簡易判決處刑，判決如下：
    主      文
周碩奕共同犯傷害罪，處拘役伍拾日，如易科罰金，以新臺幣壹
仟元折算壹日。
范志祥共同犯傷害罪，處拘役伍拾日，如易科罰金，以新臺幣壹
仟元折算壹日。
簡柏佑共同犯傷害罪，處拘役伍拾日，如易科罰金，以新臺幣壹
仟元折算壹日。
    事實及理由
一、本案犯罪事實及證據，除證據部分補充「被告周碩奕、范志
    祥、簡柏佑於本院準備程序時之自白」外，其餘均與臺灣桃
    園地方檢察署檢察官起訴書之記載相同，茲引用如附件。
二、論罪科刑
（一）核被告周碩奕、范志祥、簡柏佑所為，分別係犯刑法第27
      7條第1項之傷害罪。被告3人就本案犯行，有犯意聯絡及
      行為分擔，應論以共同正犯。
（二）爰以行為人之責任為基礎，審酌被告3人僅因細故糾紛即
      在公眾得出入之場所徒手揮打告訴人，致告訴人受有如附
      件犯罪事實欄所載之傷害，所為殊值非難；惟念被告3人
      犯後均坦承犯行，犯後態度尚可，衡以被告之犯罪動機、
      本案之情節、所生危害暨其生活及經濟狀況、素行、年紀
      及智識程度等一切情狀，分別量處如主文所示之刑，並分
      別諭知易科罰金之折算標準。
三、依刑事訴訟法第449條第2項、第3項、第454條第2項（本案
    採判決精簡原則，僅引述程序法條），逕以簡易判決處刑如
    主文。
四、如不服本判決，得於判決送達之翌日起20日內，向本院提出
    上訴狀（應附繕本），上訴於本院第二審合議庭。
中　　華　　民　　國　　111 　年　　5 　　月　　11　　日
                    刑事審查庭    法  官      高上茹
以上正本證明與原本無異。
告訴人或被害人對於判決如有不服具備理由請求檢察官上訴者，
其上訴期間之計算係以檢察官收受判決正本之日期為準。
                                  書記官     張怡婷
中　　華　　民　　國　　111 　年　　5 　　月　　12　　日
附錄本判決論罪法條全文：
中華民國刑法第277條
傷害人之身體或健康者，處五年以下有期徒刑、拘役或五十萬元
以下罰金。
犯前項之罪，因而致人於死者，處無期徒刑或七年以上有期徒刑
；致重傷者，處三年以上十年以下有期徒刑。


原審判決之附件：
臺灣桃園地方檢察署檢察官起訴書
                                    110年度偵字第17927號
　　被　　　告　周碩奕　男　26歲（民國00年0月00日生）
　　　　　　　　　　　　住○○市○鎮區○○路000巷00弄00                           號
　　　　　　　　　　　　國民身分證統一編號：Z000000000號
　　　　　　　　范志祥　男　22歲（民國00年0月0日生）
　　　　　　　　　　　　住○○市○鎮區○○路000巷00弄0號
　　　　　　　　　　　　國民身分證統一編號：Z000000000號
　　　　　　　　簡柏佑　男　19歲（民國00年0月00日生）
　　　　　　　　　　　　住○○市○鎮區○○路0段000巷0弄
                          00號2樓之2
　　　　　　　　　　　　國民身分證統一編號：Z000000000號
上列被告等因傷害案件，已經偵查終結，認應該提起公訴，茲將
犯罪事實及證據並所犯法條分敘如下：
　　　　犯罪事實
一、周碩奕為陳雅柔之現任男友，陳建邦為陳雅柔之前任男友，
    陳建邦與陳雅柔相約於民國109年12月11日晚間9時28分許，
    在桃園市○○區○○路000號世紀廣場見面並歸還彼此財物，雙
    方一言不合，周碩奕竟夥同范志祥及簡柏佑，基於傷害之犯
    意聯絡，以徒手方式毆打陳建邦，致陳建邦受有頭皮挫傷、
    右側肩膀挫傷、左側肩膀挫傷、頭皮擦傷及頭部擦傷等傷害
    。
二、案經陳建邦訴由桃園市政府警察局中壢分局報告偵辦。
　　　　證據並所犯法條
一、證據清單及待證事實：
編號 證據名稱 待證事實 一 被告周碩奕於警詢及偵查中之供述 坦承全部犯罪事實。  二 被告范志祥於偵查中之供述 ㈠坦承有於犯罪事實之時、地一起與被告周碩奕抵達犯罪現場，被告周碩奕有動手毆打告訴人陳建邦之事實。 ㈡被告簡柏佑有徒手毆打告訴人之事實。 ㈢被告范志祥矢口否認有何傷害告訴人之犯行，辯稱：僅有動手將雙方拉開，並未動手毆打告訴人。 三 被告簡柏佑於偵查中之供述 坦承有於犯罪事實之時、地，與被告范志祥、周碩奕均有毆打告訴人之事實。  四 證人陳雅柔於警詢時之證述 證明被告周碩奕有於犯罪事實之時、地，徒手毆打告訴人之事實。  五 告訴人陳建邦於警詢及偵查中之證述 證明全部之犯罪事實。 六 天成醫療社團法人天晟醫院於109年12月11日所出具之診斷證明書1紙 證明告訴人受有犯罪事實所載傷害之事實。  七 監視器翻拍照片8張 證明全部之犯罪事實。 
二、核被告周碩奕、范志祥及簡柏佑所為，均係犯刑法第277條
    第1項傷害罪嫌。渠等間具有犯意聯絡及行為分擔，請論以
    共同正犯。
三、至報告意旨認被告周碩奕、范志祥及簡柏佑涉犯刑法第150
    條第1項妨害秩序罪嫌乙節。惟查，刑法上之聚眾，係指聚
    集多人以合同之意思互相利用之行為。本案被告3人前往上
    開地點，係因與告訴人陳建邦相約交付財物，期間因一言不
    合遂突起暴行，渠等並非以施暴為目的聚集案發地點，過程
    中再無他人加入，則上揭衝突針對特定事件、人數、對象，
    應屬私人爭執之暴力衝突甚明，難認渠等主觀上存有對公眾或
    他人造成危害、恐懼等妨害秩序之犯意，與上揭刑法第150
    條妨害秩序罪之構成要件即有未合，自難遽以該罪相繩之。
    然此部分如成立犯罪，與前揭已起訴部分，具有法律上一罪
    關係，爰不另為不起訴之處分，附此敘明。
四、依刑事訴訟法第251條第1項提起公訴。
　  此　致
臺灣桃園地方法院
中　　華　　民　　國　 110　　年　　10　　月　　8 　　日
　　　　　　　　　　　　　    檢  察  官  林弘捷
本件證明與原本無異
中　　華　　民　　國　 110　　年　　11　　月　　2 　　日
                              書  記  官  楊潔茹
所犯法條　
中華民國刑法第277條
傷害人之身體或健康者，處 5 年以下有期徒刑、拘役或 50 萬
元以下罰金。
犯前項之罪，因而致人於死者，處無期徒刑或 7 年以上有期徒
刑；致重傷者，處 3 年以上 10 年以下有期徒刑。